【裁判字號】    98,訴,201
【裁判日期】    980227
【裁判案由】    毒品危害防制條例
【裁判全文】
臺灣板橋地方法院刑事判決               98年度訴字第201號
公  訴  人  臺灣板橋地方法院檢察署檢察官
被      告  甲○○
上列被告因違反毒品危害防制條例案件，經檢察官提起公訴（97
年度毒偵字第9327號、第9424號），本院於準備程序進行中，被
告就被訴之事實為有罪之陳述，經告知被告簡式審判程序之旨，
並聽取當事人之意見後，嗣經本院合議庭裁定進行簡式審判程序
，判決如下：
    主  文
甲○○施用第一級毒品，，處有期徒刑柒月；又施用第一級毒品
，處有期徒刑柒月；應執行有期徒刑壹年。
    事  實
一、甲○○前於民國（下同）96年間因施用毒品案件，經本院以
    96年度毒聲字第1587號裁定送觀察、勒戒後，認有繼續施用
    毒品之傾向，再經本院以96年度毒聲字第1966號裁定令入戒
    治處所施以強制戒治，於97年7 月2 日強制戒治執行完畢釋
    放，並經臺灣板橋地方法院檢察署檢察官以97年度戒毒偵字
    第381 號為不起訴處分確定，詎其猶不知悔改，復基於施用
    第一級毒品海洛因之犯意，於97年10月7 日，在臺北縣新莊
    市○○路公園內，將第一級毒品海洛因羼入香煙內，以此方
    式施用第一級毒品海洛因1 次（起訴書略載為97年10月8日
    21時15分許為警採尿前回溯26小時內某時，在不詳地點施用
    海洛因1 次）。嗣於97年10月8 日，經警在臺北縣中和市○
    ○路與大勇街口為警查獲，經採集其尿液檢體送驗，呈現海
    洛因代謝物嗎啡陽性反應，始得知上情；又另行起意於同年
    月21日在上址以同一方式，施用第一級毒品海洛因1 次（起
    訴書略載為97年10月22日19時50分許為警採尿前回溯26小時
    內某時，在不詳地點，施用海洛因1 次）。嗣於97年10月22
    日晚7 時50分許，經警採集其尿液檢體送驗，呈現海洛因代
    謝物嗎啡陽性之反應，始查知上情。
二、案經臺北縣政府警察局中和分局、新莊分局先後移送臺灣板
    橋地方法院檢察署檢察官偵查起訴。
    理  由
一、按除被告所犯為死刑、無期徒刑、最輕本刑為三年以上有期
    徒刑之罪或高等法院管轄第一審案件者外，於第一次審判期
    日前之準備程序進行中，被告先就被訴事實為有罪之陳述時
    ，審判長得告知被告簡式審判程序之旨，並聽取當事人、代
    理人、辯護人及輔佐人之意見後，裁定進行簡式審判程序，
    刑事訴訟法第273 條之1 第1 項定有明文。經核本件被告甲
    ○○所犯係死刑、無期徒刑、最輕本刑為三年以上有期徒刑
    以外之罪，其於準備程序中就被訴事實為有罪之陳述，經法
    官告知簡式審判程序之旨，並聽取公訴人及被告之意見後，
    本院合議庭認宜進行簡式審判程序，爰依上揭規定合議裁定
    由受命法官獨任進行簡式審判程序，合先敘明。
二、上揭事實，業據被告甲○○於偵查及本院準備程序與審理時
    供承不諱，且被告先後2 次所採集之尿液檢體，經送請檢驗
    之結果，均呈海洛因代謝物嗎啡陽性之反應，有台灣檢驗科
    技股份有限公司出具之濫用藥物檢驗報告2 紙附卷可稽（見
    臺灣板橋地方法院檢察署97年度毒偵字第9327號偵查卷第7
    頁及97年度毒偵字第9424號偵查卷第7 頁）。是被告自白其
    施用第一級毒品海洛因應與事實相符，堪予採信。又被告前
    因施用毒品案件，經本院以96年度毒聲字第1587號裁定送觀
    察、勒戒後，認有繼續施用毒品之傾向，再經本院以96年度
    毒聲字第1966號裁定令入戒治處所施以強制戒治，於97年7
    月2 日強制戒治執行完畢釋放，並經臺灣板橋地方法院檢察
    署檢察官以97年度戒毒偵字第381 號為不起訴處分確定等情
    ，有上開不起訴處分書及臺灣高等法院被告前案紀錄表附卷
    可按。從而，被告復於97年10月7 日及21日先後2 次施用第
    一級毒品海洛因，顯係在觀察、勒戒、強制戒治執行完畢釋
    放後5 年內再犯毒品危害防制條例第10條之罪，是本件罪證
    明確，其犯行堪予認定，應予依法論科。
三、查海洛因依其成癮性、濫用性及對社會危害性之程度，已為
    毒品危害防制條例第2 條第2 項第1 款所規定之第一級毒品
    。又被告持有海洛因之低度行為，應為其施用海洛因之高度
    行為所吸收，不另論罪。故核被告所為，係犯毒品危害防制
    條例第10條第1 項施用第一級毒品之罪。又被告先後2 次之
    犯行，時間相距已有一段時日、犯意各別，應分論併罰。爰
    審酌被告前已因施用毒品經觀察、勒戒、強制戒治後而獲不
    起訴處分之寬典，猶應知所惕勵，對於施用毒品之違法性及
    可罰性，應有明確而強烈之認識，詎猶不知悛悔，復行施用
    海洛因，戕害自己之身心健康，兼衡其智識程度、犯罪動機
    、目的及犯罪後自承施用毒品犯行，犯後態度良好等一切情
    狀，各量處如主文所示之刑，並依法定其應執行之刑，以資
    懲儆。
據上論斷，應依刑事訴訟法第273 條之1 第1 項、第299 條第1
項前段，毒品危害防制條例第10條第1 項，刑法第11條前段、第
51條第5款，判決如主文。
本案經檢察官藍海凝到庭執行職務
中    華    民    國    98    年    2     月    27    日
                    刑事第四庭   法  官  潘  長  生
上列正本證明與原本無異。
如不服本判決，應於判決送達後10日內敘明上訴理由，向本院提
出上訴狀 (應附繕本) ，上訴於臺灣高等法院。其未敘述上訴理
由者，應於上訴期間屆滿後20日內向本院補提理由書「切勿逕送
上級法院」。
                                 書記官  陳  金  鳳
中    華    民    國    98    年    2     月    27    日
附錄本案論罪科刑法條全文：
毒品危害防制條例第10條
施用第一級毒品者，處六月以上五年以下有期徒刑。
施用第二級毒品者，處三年以下有期徒刑。


司法院資訊處製作；財團法人民間司法改革基金會備份。
